臺灣高等法院臺中分院刑事判決
110年度金上訴字第1314號
上  訴  人  臺灣臺中地方檢察署檢察官
被      告  李彣竒



上列上訴人因被告加重詐欺等案件，不服臺灣臺中地方法院109
年度金訴字第581號中華民國110年5月19日第一審判決（起訴案
號：臺灣臺中地方檢察署109年度偵字第33528號），提起上訴，
本院判決如下：
    主  文
原判決撤銷。
乙○○犯三人以上共同詐欺取財罪，處有期徒刑壹年貳月。未扣案
之犯罪所得新臺幣玖佰元沒收，如全部或一部不能沒收或不宜執
行沒收時，追徵其價額。
    犯罪事實
一、乙○○基於參與犯罪組織之犯意，於民國109年3月中旬某日起
    ，加入自稱為「朱光煒」之不詳姓名年籍成年男子及其他詐
    欺集團不詳成年成員等3人以上所組成，以實施詐術為手段
    ，具有持續性、牟利性之有結構性組織之詐欺集團犯罪組織
    （無證據證明有未滿18歲之人），共同基於意圖為自己不法
    所有之3人以上詐欺取財、隱匿詐欺所得之一般洗錢犯意聯
    絡，擔任提供金融機構帳戶供詐欺集團作為匯款使用，並負
    責提領詐欺款項而後轉交上手之車手工作，並約定可獲得提
    領詐欺款項3%計算之報酬。
二、該詐欺集團不詳成員，於109年3月28日，由自稱為「海外代
    購客戶服務經理張近東」之人以通訊軟體LINE向丙○○佯稱：
    有負責介紹代購及客戶聯繫之工作，工作內容為與客戶議價
    成功後，將貨品成本價先匯款予公司，公司收款後再發貨予
    客戶，客戶於收到貨品後，會將議價金額匯款予丙○○，丙○○
    即得以從中賺取價差云云，嗣於同年4月2日14時16分許，再
    由自稱為「李雅雪」之人以通訊軟體LINE聯繫丙○○，佯稱：
    其欲購買項鍊，並與丙○○議價以新臺幣（下同）37萬3000元
    成交，致丙○○陷於錯誤，於同年4月14日17時15分許，在統
    一便利商店裝甲門市，轉帳匯款3萬元至乙○○申辦之彰化商
    業銀行南屯分行00000000000000號帳戶。乙○○於同年月15日
    12時29分，依「朱光煒」指示，提領上開款項，隨後並交予
    「朱光煒」指定之詐欺集團不詳成員上手，以此方式製造金
    流追查斷點，隱匿詐欺所得之去向，並獲取900元之報酬。
    嗣丙○○發覺受騙而停止轉帳匯款，並報警處理，始循線查悉
    上情。
三、案經丙○○訴由嘉義市政府警察局第一分局報告臺灣嘉義地
    方檢察署陳請臺灣高等檢察署檢察長核轉臺中地方檢察署檢
    察官偵查起訴。　　
    理  由
壹、程序方面：
    檢察官、被告乙○○（下稱被告）於原審及本院，對於本件相
    關具傳聞性質之證據資料，均未爭執其證據能力，且本件所
    引用之非供述證據，亦屬合法取得，除證人丙○○於警詢、原
    審之陳述，依組織犯罪防制條例第12條第1項中段規定無證
    據能力外，其餘部分，依法均可作為認定犯罪事實之證據。
貳、實體部分　　　　
一、訊據被告固坦認提供上開彰化銀行南屯分行帳戶予「朱光煒
    」使用，及依「朱光煒」指示提領款項後，交給其指定之人
    等情，惟矢口否認有何參與詐欺集團犯罪組織、加重詐欺取
    財與洗錢等犯行，辯稱：我於109年1月間在大陸廈門認識「
    朱光煒」，他是在大陸地區做生意的臺灣人，回來臺灣後，
    「朱光煒」用微信聯絡我，他要在臺灣投資證券、股票，需
    要帳戶使用，才請我提供帳戶給他使用，並約定給我匯款金
    額的3%計算之報酬，我不知道「朱光煒」是利用我的帳戶從
    事詐欺云云。然查：
  ㈠被告於109年3月間某日，將其上開金融帳戶存摺提供予「朱
    光煒」使用，嗣於同年月28日，自稱為「海外代購客戶服務
    經理張近東」之人，以通訊軟體LINE對告訴人丙○○佯稱：有
    介紹負責代購及與客戶聯繫之工作，內容為與客戶議價成功
    後，將貨品成本價先匯款予公司，公司收款後再發貨予客戶
    ，客戶收到貨品後，會將議價金額匯款予丙○○，丙○○即得以
    從中賺取價差之方式，對丙○○施以詐術，致使丙○○陷於錯誤
    ，轉帳匯款3萬元至被告上開金融帳戶內，隨即於隔日遭被
    告提領之事實，業據證人即告訴人丙○○於警詢、原審準備程
    序證述明確（警卷第43至48頁、原審卷第41頁，以上僅證明
    被告參與犯罪組織以外之其他犯行），復有中國信託銀行自
    動櫃員機交易明細、郵政存簿儲金簿影本、對話訊息列印擷
    圖、內政部警政署反詐騙諮詢專線紀錄表、新竹縣政府警察
    局新埔分局新埔派出所受理詐騙帳戶通報警示簡便格式表、
    受理刑事案件報案三聯單、彰化商業銀行股份有限公司南屯
    分行109年7月8日彰南屯字第109150號函附之開戶資料及交
    易明細等件（警卷第57、59、63至113 、115至117、139、1
    61、163、201至213 頁）在卷可稽。足見丙○○確遭人詐欺而
    匯款3萬元至被告上開帳戶，被告所申辦之上開帳戶確實遭
    詐欺者作為匯款之帳戶無訛。而依卷附被告之上開帳戶交易
    明細，顯示丙○○於109 年4月14日17時15分許轉帳匯款入被
    告上開帳戶內之3萬元款項，於隔日即遭提領至剩1035元，
    堪認被告交付上開帳戶及依「朱光煒」指示提領款項後，轉
    交「朱光煒」指定之人，是被告上開任意性之自白與事實相
    符，足堪採信。
  ㈡被告雖執前詞置辯，然查：
  ⒈依據被告上開供述，可徵被告本件取款行為並未與指示其工
    作內容之「朱光煒」相見，僅藉由微信通訊軟體互動，對方
    未提供真實年籍資料、地址等相關資訊，雙方信任基礎薄弱
    ；被告將其帳戶內之金錢提領後，交付其提領之金錢給「朱
    光煒」指定之人，依此行為模式，顯係將單一金錢交付行為
    刻意多段分工，以隱諱之方式安排由不同人進行，核與一般
    金錢交付作業有別；況被告從中取得提領金額3%計算之報酬
    （即900元）之報酬，而提領他人轉匯之金錢，並將提領款
    項交給「朱光煒」指定之人，此一工作內容實無須耗費多大
    之勞力，然被告卻可獲得提領金額3%計算之報酬之高額報酬
    ，其付出之勞力與獲得之報酬顯不相當，明顯不合常情，當
    知悉此一工作係屬違法行為，所提領之款項為不法所得，否
    則何需提供如此高薪，並以此種迂迴、隱晦之方式交付提領
    之款項；參諸被告收取款項、交付款項時間接近，若係來源
    合法之款項，實難想像有即時領款、取款之急迫性，被告卻
    仍聽從指示前往收取車手交付之款項，顯與詐騙集團對一般
    民眾施行詐術，致民眾陷於錯誤而匯款後，為免被害人因發
    覺有異而報警處理，致無法領取詐欺所得，或於提款後為避
    免追緝，乃須即時、迅速地領取、轉交犯罪所得之犯罪模式
    相同。被告雖另辯稱以為是「朱光煒」投資證券、股票的金
    錢云云，然「朱光煒」匯入被告上開帳戶之金錢如係投資證
    券、股票所用，則一般投資證券、股票，必定具相當金額始
    足以購買證券、股票，豈有僅匯款區區3萬元之理？且如係
    投資證券、股票所用，則「朱光煒」直接匯入其購買證券、
    股票之帳戶即可，何須匯入被告上開金融帳戶，再由被告提
    領現金後，轉交給「朱光煒」指定之人？又一般正常投資之
    金錢，豈有匯款至不熟識之人之金融帳戶，再提領後層轉予
    不詳人士，徒增各該經手款項者有可能黑吃黑之風險，實無
    以上述迂迴方式收取應付款項之必要，足認被告所辯顯與事
    證常情不符，洵無可採。
　⒉又被告所提供予「朱光煒」使用之上開帳戶，於109年4月16
    日遭列為警示帳戶後，被告再於同年月30日前某日，邀約黃
    添進將其申辦之臺灣中小企業銀行興中分行帳號0000000000
    0號帳戶，提供與「朱光煒」使用，而後「朱光煒」所屬詐
    欺集團成員遂對蔡嘉豪、陳錦葉、劉秀真、許家溶及邱裕鈴
    （下稱蔡嘉豪等5人）行騙，致使蔡嘉豪等5人陷於錯誤，分
    別匯款至黃添進之上開帳戶，而後遭提領或轉匯一空，被告
    、黃添進因此部分涉犯加重詐欺等罪，由臺灣臺中地方檢察
    署檢察官以109年度偵字第29000、22312、25333、31113號
    提起公訴，並經原審法院以110年度金訴字第16號分別判處
    被告應執行有期徒刑2年6月、黃添進應執行有期徒刑2年等
    情，業據被告於該案供稱：剛開始我有將自己帳戶先給「朱
    光煒」使用，但我的我的帳戶先於109年4月16日遭列為警示
    帳戶時，我就詢問「朱光煒」為何帳戶會遭列為警示帳戶，
    「朱光煒」表示是遭客戶誣告，「朱光煒」正在跟客戶協調
    ，不會有事，我才繼續向被告黃添進借用上開帳戶供「朱光
    煒」使用云云(偵25333號卷第18頁；原審16號卷第179至180
    頁)，並經有該案全案卷宗影印節本附卷足憑。則依被告於
    行為時已逾39歲，且於該案審理時自陳14歲時擔任服務生、
    曾從事徵信社、開設廣告公司及房屋仲介公司等語（原審16
    號卷第176頁）之社會經驗，對其申設帳戶遭警示凍結而無
    法使用後，猶向被告黃添進借用上開帳戶供「朱光煒」使用
    ，足認其應知悉「朱光煒」借用其帳戶所匯入之款項，實為
    不法來源，為獲取一定比例之高報酬，乃將其申辦之上開帳
    戶供供予「朱光煒」使用，益證被告有參與加重詐欺取財等
    犯行之主觀犯意，至為明確。
　⒊按共同正犯，係共同實行犯罪行為之人，在共同意思範圍內
    ，各自分擔犯罪行為之一部，相互利用他人之行為，以達其
    犯罪之目的；且不限於事前有所協議，其於行為當時，基於
    相互之認識，以共同犯罪之意思參與者，亦無礙於共同正犯
    之成立。而詐欺集團為實行詐術騙取款項，並蒐羅、使用人
    頭帳戶以躲避追緝，各犯罪階段緊湊相連，仰賴多人縝密分
    工，相互為用，方能完成之集團性犯罪，雖各共同正犯僅分
    擔實行其中部分行為，仍應就全部犯罪事實共同負責；是以
    部分詐欺集團成員縱未直接對被害人施以詐術，如有收購人
    頭帳戶金融卡、測試、回報供為其他成員實行詐騙所用，或
    配合提領款項，從中獲取利得，餘款交付其他成員等行為，
    均係該詐欺集團犯罪歷程不可或缺之重要環節，尤其是分擔
    收購帳戶資料之「收簿手（取簿手、領簿手）」及配合提領
    贓款之「車手」，當被害人遭詐欺集團成員詐騙後，雖已將
    款項匯入詐欺集團指定之人頭帳戶，但上開款項在詐欺集團
    成員實際提領前，「收簿手」可掌握該帳戶不會遭凍結，「
    車手」則可及時提領人頭帳戶之詐得贓款，避免人頭帳戶遭
    列為警示帳戶而無法取得詐欺贓款，可見擔任「收簿手」「
    車手」者，為具有決定性之重要成員之一，且係以自己犯罪
    之意思，參與部分犯罪構成要件之行為，而屬共同正犯。又
    依現今詐欺集團詐騙之犯罪型態及模式，詐欺集團成員分工
    細緻，除負責收購帳戶外，另有其他對被害人施用詐術之機
    房話務、提領款項之「車手」及向「車手」收取贓款層轉詐
    欺集團上手之「收水」，此應為參與成員主觀上所知悉之範
    圍，足見其等知悉所屬詐欺集團之成員已達3人以上，仍在
    本案犯行之合同犯意內，各自分擔犯罪行為之一部，而相互
    利用其他詐欺集團成員之部分行為以遂行犯罪之目的，即應
    就其所參與並有犯意聯絡之犯罪事實同負全責。本件依上開
    卷內資料，丙○○遭詐騙集團成員施以詐術後被騙走的金錢是
    匯入被告上開帳戶，被告係接受在微信網路接受「朱光煒」
    之指示，提領上開贓款後轉交給「朱光煒」指定之人，而被
    告與「朱光煒」並不熟識，且不知其真實姓名年籍資料，「
    朱光煒」連「車手」如此輕易之工作，都委請被告擔任，且
    僅以微信網路與被告聯絡，以躲避遭警循線查獲，則撥打電
    話向丙○○騙取其匯款等工作，衡情豈會由其1人全部包辦？
    是參與本件犯行之成員已達3人以上，被告所為已與刑法第3
    39條之4第1項第2款「3人以上共同犯之」之加重詐欺取財罪
    構成要件相符。從而，被告確有參與加重詐欺取財犯行之故
    意，至為灼然。
　㈢檢察官上訴意旨認：被告所提供之上開帳戶內，除丙○○所匯
    之3萬元外，尚有約147萬元其餘不詳被害人所匯之款項，依
    刑事訴訟法第267條規定「檢察官就犯罪事實一部起訴者，
    其效力及於全部」及實務之想像競合關係，為起訴效力所及
    ，法院應一併審理云云。惟刑法上有加重詐欺罪所保護之法
    益為個人財產法益，應依被害人是否相同計算其侵害之法益
    （即罪數），在立法者預定之構成要件類型上，並非屬於必
    須反覆或繼續實行始能成立之犯罪。且該等對同一被害人施
    用詐術行為，雖有單一或偶發性接續施用詐術之情形，亦非
    絕對具有反覆、繼續實行之特徵。連續犯刪除後，自應將原
    屬各自獨立評價之數罪，回歸本來應賦予複數法律效果之原
    貌，就對不同被害人多次施用詐術犯行，採一罪一罰原則，
    分論併罰。本件起訴之犯罪事實為丙○○遭詐欺之3萬元部分
    ，檢察官並未起訴其他被害人，是被告申辦之上開帳戶內縱
    有其他匯入款項而可疑，仍應由檢察官另行偵辦追訴，此部
    分非起訴訴效力所及，本院自不得一併審理。檢察官上訴意
    旨所指，容有誤會。　
二、綜上所述，被告所辯顯係卸責之詞，不足採信。本件事證明
    確，被告上開犯行堪以認定，應予依法論科。
參、法律之適用：　　
一、本件依被告所述情節及卷內證據，被告之本件詐欺集團，其
    成員至少有被告、「朱光煒」、向被告收取贓款之人及向丙
    ○○施行詐術之不詳成員等人，為3人以上無訛。而該詐欺集
    團成員向丙○○行騙，使丙○○受騙而匯款至被告申辦之上開帳
    戶，再由被告依「朱光煒」之指示提領贓款，而後交由「朱
    光煒」指定之人，層轉詐欺集團不詳成員上手，足徵該組織
    縝密，分工精細，須投入相當成本及時間始能如此為之，並
    非隨意組成之立即犯罪，核屬「3人以上，以實施詐術為手
    段，所組成具有持續性或牟利性之有結構性組織」。則被告
    參與之本件詐欺集團，自屬組織犯罪防制條例第2條規定之
    「犯罪組織」。
二、洗錢防制法第15條之特殊洗錢罪，係在無法證明前置犯罪之
    特定不法所得，而未能依洗錢防制法第14條之一般洗錢罪論
    處時，始予適用。倘能證明人頭帳戶內之資金係前置之特定
    犯罪（如：詐欺、加重詐欺等犯罪）所得，即應逕以一般洗
    錢罪論處，自無適用特殊洗錢罪之餘地。另過去實務認為，
    行為人對犯特定犯罪所得之財物或利益作直接使用或消費之
    處分行為，或僅將自己犯罪所得財物交予其他共同正犯，祇
    屬犯罪後處分贓物之行為，非本條例所規範之洗錢行為，惟
    依新法規定，倘行為人意圖掩飾或隱匿特定犯罪所得來源，
    而將特定犯罪所得直接消費處分，甚或交予其他共同正犯予
    以隱匿，或由共同正犯以虛假交易外觀掩飾不法金流移動，
    即難認僅單純犯罪後處分贓物之行為，應仍構成新法第2條
    第1或2款之洗錢行為（最高法院108年度台上字第1744、308
    6號判決意旨參照）。被告與詐欺集團不詳成員共計3人以上
    成員相互利用彼此之行為，先由該詐欺集團之不詳成員，向
    丙○○施用詐術，待受騙之丙○○陷於錯誤交付款項，構成刑法
    第339條之4第1項第2款之加重詐欺取財罪，法定刑為「1年
    以上7年以下有期徒刑」之罪，核屬洗錢防制法第3條第1款
    所規定之特定犯罪，而被告參與詐欺集團犯罪組織，擔任提
    供帳戶、提領贓款轉交詐欺集團上手之工作，則被告主觀上
    有隱匿其所屬詐欺集團之詐欺犯罪所得，以逃避國家追訴或
    處罰之意思，客觀上有隱匿詐欺犯罪所得去向之作用，而製
    造金流斷點，揆諸前開說明，起訴書所載犯罪事實核與洗錢
    防制法第14條第1項一般洗錢罪之要件相合。　　
三、組織犯罪防制條例係藉由防制組織型態之犯罪活動為手段，
    以達成維護社會秩序、保障人民權益之目的，在未經自首或
    有其他積極事實，足以證明其確已脫離或解散該組織之前，
    其違法行為，仍繼續存在，即為行為之繼續，而屬單純一罪
    ，至行為終了時，仍論為一罪。又刑法上一行為而觸犯數罪
    名之想像競合犯存在之目的，在於避免對於同一不法要素予
    以過度評價。自然意義之數行為，得否評價為法律概念之一
    行為，應就客觀構成要件行為之重合情形、主觀意思活動之
    內容、所侵害之法益與行為間之關連性等要素，視個案情節
    依社會通念加以判斷。刑法刪除牽連犯之規定後，原認屬方
    法目的或原因結果，得評價為牽連犯之二犯罪行為間，如具
    有局部之同一性，或其行為著手實行階段可認為同一者，得
    認與一行為觸犯數罪名之要件相侔，依想像競合犯論擬。因
    而，行為人以一參與詐欺犯罪組織，並分工加重詐欺行為，
    同時觸犯參與犯罪組織罪、加重詐欺取財罪、一般洗錢罪，
    雖其參與犯罪組織之時、地與加重詐欺取財、一般洗錢之時
    、地，在自然意義上非完全一致，然數者仍有部分合致，且
    犯罪目的單一，依一般社會通念，認應評價為一罪方符合刑
    罰公平原則，應屬想像競合犯。
四、是核被告加入3人以上之詐欺集團犯罪組織，係犯組織犯罪
    防制條例第3條第1項後段之參與犯罪組織罪；被告參與犯罪
    組織後所為提供帳戶、提領詐欺款項，再層轉上手，係犯刑
    法第339條之4第1項第2款之3人以上共同犯詐欺取財罪及洗
    錢防制法第14條第1項之一般洗錢罪。被告所犯參與犯罪組
    織罪、3人以上共同犯詐欺取財罪及一般洗錢罪，屬想像競
    合犯，從一重依刑法第339條之4第1項第2款之3人以上共同
    犯詐欺取財罪論處。又公訴意旨雖認被告所為係犯刑法第33
    9條第1項詐欺取財罪之正犯（所犯法條誤載為「刑法第399
    條第1項幫助詐欺取財罪嫌」），然此基本事實相同，本院
    自得變更起訴法條，予以審理。另公訴意旨雖未論及被告參
    與犯罪組織罪部分，然此部分與前開有罪部分有裁判上一罪
    之想像競合關係，為起訴及上訴效力所及，本院自得一併審
    理，併此敘明。
五、被告參與本件詐欺集團，雖未親自實施電話詐騙行為，而推
    由同犯罪集團之其他成員為之，但被告與「朱光煒」及該詐
    欺集團其他不詳成員之間，就上開犯行分工擔任提供帳戶、
    提領款項後層轉上手之任務，堪認被告與「朱光煒」及上開
    參與犯行之本件詐欺集團不詳成員間，各具有相互利用之共
    同犯意，而各自分擔部分犯罪行為，為共同正犯。
六、洗錢防制法第16條第2項規定：「犯前二條之罪，於偵查或
    審判中自白者，減輕其刑。」所謂於偵查或審判中自白，所
    陳述之事實，即其所承認之全部或主要犯罪事實，在實體法
    上已合於犯罪構成要件之形式為已足，不以自承所犯罪名為
    必要，至於行為人之行為應如何適用法律，屬法院就所認定
    之事實，本於職權如何為法律上評價之問題。查被告於偵查
    及法院審理中，就其所提領之3萬元，已依「朱光煒」之指
    示，轉交給「朱光煒」指定之人一情，始終坦承在卷，雖被
    告認為此部分行為不構成一般洗錢罪，然此僅為被告對法律
    認知有誤，依上說明，應認被告符合洗錢防制法第16條第2
    項之規定。被告所犯一般洗錢罪，雖曾於偵查及審判中自白
    ，原應依上開規定減輕其刑。然被告上開已從一重之刑法加
    重詐欺罪處斷，且該重罪並無法定減刑事由，參照最高法院
    108年度台上字第3563號判決意旨之法理，自無從再適用上
    開條項規定減刑（但量刑時一併審酌），附此敘明。
肆、撤銷原審判決及量刑之理由：
一、原審認被告上開犯罪事證明確，予以論罪科刑，固非無見。
     惟查：被告所為係犯組織犯罪防制條例第3條第1項後段之
    參與犯罪組織罪、刑法第339條之4第1項第2款之3人以上共
    同犯詐欺取財罪及洗錢防制法第14條第1項之一般洗錢罪，
    已詳述於前，原判決認被告所為係犯刑法第30條第1項、第3
    39條第1項之幫助詐欺取財罪及刑法第30條第1項、洗錢防制
    法第14條第1項之幫助一般洗錢罪，認事用法均有違誤。
二、檢察官上訴指摘原判決未就其帳戶內其他147萬元部分一併
    審理，雖為無理由，然其指摘原判決未論以被告參與犯罪組
    織罪與加重詐欺取財罪，就一般洗錢罪部分誤認係幫助一般
    洗錢罪，則為有理由，自應由本院將原判決撤銷改判。
三、爰以行為人之責任為基礎，審酌被告行為時正值青壯，未受
    任何刺激，卻擔任詐欺集團車手，擔任提供金融帳戶供詐欺
    集團作為匯款工具，提領詐欺款項，而後層轉詐欺集團成員
    之工作，共同從事詐騙等犯行，造成丙○○財產損失及精神痛
    苦，所生危害非輕，所為誠屬不當。惟念被告就一般洗錢犯
    行，已符合相關自白減刑規定（學理所稱想像競合所犯輕罪
    之釐清作用）；及斟酌被告犯後始終否認犯行，雖嗣後被告
    與丙○○調解成立，約定賠償3萬元，給付方法係自110年8月
    起，於每月15日前各給付1萬元，至全部清償完畢止，此有
    調解結果報告書、原審法院調解程序筆錄在卷可稽（原審卷
    第49至52頁），但被告迄今仍未依約給付，賠償丙○○（本院
    公務電話紀錄，本院卷第100頁）之犯後態度；另考量被告
    自陳高中肄業之智識程度、曾從事服務生、徵信社、需撫養
    4歲女兒，目前身體狀況不佳，沒有工作，另有1位大女兒24
    歲，會支付其生活費之經濟家庭生活狀況等一切情狀（本院
    卷第91頁），暨其犯罪之動機、目的、手段、犯罪所得、參
    與犯罪組織之分工及被害人等所受損害程度等一切情狀，量
    處如主文第2項所示之刑。
四、被告不予宣告強制工作：　　
    行為人以一行為觸犯組織犯罪防制條例第3條第1項後段之參
    與犯罪組織罪，及刑法第339條之4第1項第2款之加重詐欺取
    財罪，依刑法第55條前段規定從一重之加重詐欺取財罪處斷
    而為科刑時，應視其行為之嚴重性、表現之危險性、對於未
    來行為之期待性，以及所採措施與預防矯治目的所需程度，
    於有預防矯治其社會危險性之必要，且符合比例原則之範圍
    內，由法院依組織犯罪防制條例第3條第3項規定，一併宣告
    刑前強制工作（最高法院大法庭108年度台上字第2306號判
    決意旨參照），賦與法院就是否宣告強制工作一定之裁量權
    。查被告參與本件詐欺集團，雖得依組織犯罪防制條例第3
    條第3項規定一併宣告強制工作。惟本院審酌被告於本件係
    擔任提供金融帳供詐欺集團作為匯款工具，並提領詐欺贓款
    ，而後層轉詐欺集團不詳成員之工作，聽命於管理階層之指
    揮命令，難認其參與犯罪組織之情節嚴重，表現出之危險傾
    向非高；又被告之前無類似前科紀錄，其參與該犯罪組織，
    犯罪期間非長，難認其係因遊蕩或懶惰成習而犯罪，亦無證
    據足認其有實行詐欺犯行之習慣；且被告因本件犯行所受有
    期徒刑之宣告，與其犯行之可非難性核屬相當，應可使其記
    取教訓，並達懲罰、矯治其再犯危險性之目的及特別預防之
    效果，依憲法比例原則之規範，認本件尚未達須以保安處分
    預防矯治之程度而有施以強制工作之必要，爰裁量被告不予
    宣告強制工作。
五、沒收部分：
    被告提領之詐欺贓款雖為3萬元，然依前述認定，被告所取
    得3萬元業已全數交給「朱光煒」，其僅自「朱光煒」處取
    得900元報酬，此外，亦無足以證明被告有取得高於前揭犯
    罪所得之證據，爰依刑法第38條之1第1項前段規定，宣告沒
    收，且因上開犯罪所得未扣案，併依同條第3項規定，諭知
    於全部或一部不能沒收或不宜執行沒收時，追徵其價額。　
據上論結，應依刑事訴訟法第369條第1項前段、第364條、第299
條第1項前段，判決如主文。
本案經檢察官蔡仲雍提起公訴，檢察官羅秀蓮提起上訴，檢察官
甲○○到庭執行職務。
中　　華　　民　　國　　110 　年　　9 　　月　　9 　　日
            刑事第十庭  審判長法  官  陳  宏  卿
                              法  官  林  美  玲
                              法  官  楊  文  廣
以上正本證明與原本無異。
如不服本判決應於收受送達後二十日內向本院提出上訴書狀，其
未敘述上訴理由者，並得於提起上訴後二十日內向本院補提理由
書（均須按他造當事人之人數附繕本）「切勿逕送上級法院」。
因疫情而遲誤不變期間，得向法院聲請回復原狀。

                              書記官  呂  安  茹
　　　　　　　　　　　　　　　
中　　華　　民　　國　　110 　年　　9 　　月　　9 　　日
附錄論罪科刑法條：
組織犯罪防制條例第3條第1項
發起、主持、操縱或指揮犯罪組織者，處 3 年以上 10 年以下
有期徒刑，得併科新臺幣 1 億元以下罰金；參與者，處 6 月以
上 5 年以下有期徒刑，得併科新臺幣 1 千萬元以下罰金。但參
與情節輕微者，得減輕或免除其刑。

洗錢防制法第14條
有第二條各款所列洗錢行為者，處 7 年以下有期徒刑，併科新
臺幣 5 百萬元以下罰金。
前項之未遂犯罰之。
前二項情形，不得科以超過其特定犯罪所定最重本刑之刑。

中華民國刑法第339條之4
犯第 339 條詐欺罪而有下列情形之一者，處 1 年以上 7 年以
下有期徒刑，得併科 1 百萬元以下罰金：
一、冒用政府機關或公務員名義犯之。
二、三人以上共同犯之。
三、以廣播電視、電子通訊、網際網路或其他媒體等傳播工具，
    對公眾散布而犯之。
前項之未遂犯罰之。